【裁判字號】    98,訴,335
【裁判日期】    980715
【裁判案由】    違反毒品危害防制條例
【裁判全文】
臺灣屏東地方法院刑事判決               98年度訴字第335號
公  訴  人  臺灣屏東地方法院檢察署檢察官
被      告  甲○○
上列被告因違反毒品危害防制條例案件，經檢察官提起公訴（98
年度毒偵字第292號），嗣被告於本院準備程序進行中先就被訴
事實為有罪之陳述，本院告知被告簡式審判程序之旨，並聽取當
事人之意見後，裁定改由受命法官獨任依簡式審判程序審理，判
決如下：
    主  文
甲○○施用第一級毒品，累犯，處有期徒刑壹年貳月。
    事  實
一、甲○○前因施用毒品案件，經本院以87年度毒聲字第863 號
    裁定送觀察、勒戒，經評定有繼續施用毒品傾向，又經本院
    以87年度毒聲字第1104號裁定令入戒治處所施以強制戒治，
    嗣因戒治成效良好，又經本院以88年度毒聲字第934 號裁定
    停止戒治付保護管束，惟又經本院以88年度毒聲字第934 號
    裁定撤銷前開停止戒治之裁定，至民國89年7 月4 日因戒治
    期滿出所，並經臺灣屏東地方法院檢察署檢察官於89年7 月
    19日以88年度戒毒偵字第314 號為不起訴處分；又於94年間
    ，因違反毒品危害防制條例案件，經本院以94年度訴字第
    248 號判決處有期徒刑10月確定，而於95年7 月3 日縮刑期
    滿執行完畢；復先後於95、96年間，因違反毒品危害防制條
    例案件，經本院以96年度訴字第126 號判決處有期徒刑8 月
    確定、以96年度訴字第357 號判決處有期徒刑10月確定，嗣
    經本院以96年度聲減字第1868號就此2 罪裁定減刑2 分之1
    ，並定應執行有期徒刑8 月確定，而於97年2 月17日縮刑期
    滿執行完畢。詎其仍不知悔改、戒除毒品，明知海洛因經公
    告列為毒品危害防制條例第2 條第2 項第1 款之第一級毒品
    ，不得非法持有、施用，竟基於施用第一級毒品海洛因之犯
    意，於98年1 月8 日上午8 時許，在其位於屏東縣枋寮鄉○
    ○村○○路28號之住處內，以將海洛因置入注射針筒內摻水
    稀釋後，注射靜脈血管之方式，施用第一級海洛因1 次。嗣
    於98年1 月9 日下午3 時30分許，因其騎乘贓車行經屏東縣
    枋寮鄉○○村○○路3 巷17號為警查獲（所涉竊盜案件另行
    偵辦中），警方發現其手臂上有疑似注射第一級毒品海洛因
    之針孔痕跡，徵得其同意採集其尿液檢體送檢驗，結果呈嗎
    啡陽性反應，而查知上情。
二、案經屏東縣政府警察局枋寮分局報告臺灣屏東地方法院檢察
    署檢察官後偵查起訴。
    理  由
一、本案被告甲○○所犯違反毒品危害防制條例案件，並非法定
    刑為死刑、無期徒刑或最輕本刑3 年以上有期徒刑之罪，亦
    非高等法院管轄第一審之案件，而被告於本院準備程序中就
    被訴事實為有罪之陳述，本院合議庭乃裁定由受命法官獨任
    進行簡式審判程序。又簡式審判程序之證據調查，依刑事訴
    訟法第273 條之2 規定，不受同法第159 條第1 項審判外陳
    述排除之限制，再被告對於卷內之各項證據，亦不爭執證據
    能力，故卷內所列之各項證據，自得作為證據，先予敘明。
二、上揭事實，業據被告坦承不諱，其為警所採集之尿液檢體，
    經送請臺灣檢驗科技股份有限公司以酵素免疫分析法及氣相
    層析質譜儀法檢驗，結果呈嗎啡陽性反應，有該公司98年1
    月23日KＺ000000000000號濫用藥物尿液檢驗報告及尿液檢體
    送驗代號與真實姓名對照表各1 份在卷足憑（見警卷第8 、
    9 頁），其前開自白顯與事實相符，堪可採信。
三、又按毒品危害防制條例於92年7 月9 日修正公布，其中第20
    條、第23條將施用毒品之刑事處遇程序，區分為「初犯」、
    「5 年內再犯」、「5 年後再犯」，而依立法理由觀之，僅
    限於「初犯」、「5 年後再犯」，始應先經觀察、勒戒或強
    制戒治程序，倘被告於5 年內已再犯，經依法追訴處罰，縱
    其第3 次（或第3 次以上）再度施用毒品之時間，在初犯經
    觀察、勒戒或強制戒治執行完畢釋放5 年以後，已不合於「
    5 年後再犯」之規定，且因已於「5 年內再犯」，顯見其再
    犯率甚高，原實施觀察、勒戒或強制戒治，已無法收其實效
    ，即應依該條例第10條處罰，最高法院95年5 月9 日95年度
    第7 次刑事庭會議決議可資參照。查被告前因施用毒品案件
    ，經本院以87年度毒聲字第863 號裁定送觀察、勒戒，經評
    定有繼續施用毒品傾向，又經本院以87年度毒聲字第1104號
    裁定令入戒治處所施以強制戒治，嗣因戒治成效良好，又經
    本院以88年度毒聲字第934 號裁定停止戒治付保護管束，惟
    又經本院以88年度毒聲字第934 號裁定撤銷前開停止戒治之
    裁定，至89年7 月4 日因戒治期滿出所，並經臺灣屏東地方
    法院檢察署檢察官於89年7 月19日以88年度戒毒偵字第314
    號為不起訴處分；又於94年間，因違反毒品危害防制條例案
    件，經本院以94年度訴字第248 號判決處有期徒刑10月確定
    ，而於95年7 月3 日縮刑期滿執行完畢；復先後於95、96年
    間，因違反毒品危害防制條例案件，經本院以96年度訴字第
    126 號判決處有期徒刑8 月確定，以96年度訴字第357 號判
    決處有期徒刑10月確定，嗣經本院以96年度聲減字第1868號
    就此2 罪裁定減刑2 分之1 並定應執行有期徒刑8 月確定，
    而於97年2 月17日縮刑期滿執行完畢之事實，有臺灣屏東地
    方法院檢察署刑案資料查註紀錄表及臺灣高等法院被告全國
    前案紀錄表各1 份在卷可按，是被告於觀察、勒戒及強制戒
    治執行完畢釋放後，5 年內已再犯施用毒品案件，經本院判
    處罪刑確定，則其犯再本件施用毒品案件，即非屬該條例第
    20條第3 項所稱「5 年後再犯」之情形，檢察官自應依法追
    訴。從而，本件事證明確，被告犯行洵堪認定，應依法論科
    。
四、查海洛因係屬毒品危害防制條例第2 條第2 項第1 款所規定
    之第一級毒品，是核被告所為，係犯毒品危害防制條例第10
    條第1 項之施用第一級毒品罪。其持有毒品復進而施用，其
    持有毒品之低度行為，為施用毒品之高度行為所吸收，不另
    論罪。又查被告前有如事實欄所示之科刑及執行情形，有臺
    灣屏東地方法院檢察署刑案資料查註紀錄表、臺灣高等法院
    被告前案紀錄表各1 份附卷足憑，其於刑之執行完畢後5 年
    內，再犯本件有期徒刑之罪，為累犯，應依刑法第47條第1
    項加重其刑。爰審酌被告施用毒品，足以戕害其身心，滋生
    其他犯罪，且前有多次施用毒品前科，經入監執行仍未戒絕
    毒品，自制力甚差，惟犯後坦承犯行，且施用毒品行為於本
    質上係屬自我戕害行為，反社會性之程度應屬較低等一切情
    狀，量處如主文所示之刑。
據上論斷，應依刑事訴訟法第273 條之1 第1 項、第299 條第1
項前段，毒品危害防制條例第10條第1 項，刑法第11條前段、第
47條第1 項，判決如主文。
本案經檢察官廖華君到庭執行職務。
中    華    民    國    98    年     7    月    15    日
                  刑事第五庭  法  官  陳秀慧
以上正本證明與原本無異。
如不服本判決應於收受判決後10日內向本院提出上訴書狀，並應
敘述具體理由；其未敘述上訴理由者，應於上訴期間屆滿後20日
內向本院補提理由書（均須按他造當事人之人數附繕本）「切勿
逕送上級法院」。
中    華    民    國    98    年    7     月    15    日
                                書記官  溫訓暖
附錄本判決論罪科刑法條：
毒品危害防制條例第10條第1項：
施用第一級毒品者，處6月以上5年以下有期徒刑。


司法院資訊處製作；財團法人民間司法改革基金會備份。
